臺灣板橋地方法院刑事判決　　　　　　 96年度簡上字第353號
公　訴　人　臺灣板橋地方法院檢察署檢察官
上訴人　即
被　　　告　甲○○
上列上訴人即被告因竊盜案件，不服本院96年度簡字第1261號中
華民國96年3 月19日第一審簡易判決（聲請簡易判決處刑案號：
96年度偵字第1727號），提起上訴，本院判決如下：
    主  文
原判決撤銷。
甲○○竊盜，處拘役伍拾日，如易科罰金，以新臺幣壹仟元折算
壹日。減為拘役貳拾伍日，如易科罰金，以新臺幣壹仟元折算壹
日。
    事  實
一、甲○○前曾於民國84年間，因犯侵占罪，經臺灣高等法院臺
    中分院以84年度上訴字第3151號判決判處有期徒刑6 月確定
    。嗣於85年間因違反麻醉藥品管理條例案件，經本院以85年
    度訴字第183 號判決判處有期徒刑4 月確定，上開2 案經定
    應執行有期徒刑9 月確定，嗣於85年12月2 日縮刑期滿執行
    完畢。又於93年間，因違反電子遊戲場業管理條例案件，經
    本院以93年度簡字第1570號判決判處拘役50日，如易科罰金
    ，以銀元300 元折算1 日確定，嗣於93年9 月17日縮刑期滿
    執行完畢（以上再犯本罪均尚不構成累犯）。詎其仍不知悔
    改，意圖為自己不法之所有，於96年1 月5 日上午7 時許，
    騎乘車牌號碼MDP-477 號重型機車，前往臺北縣鶯歌鎮○○
    路338 巷旁甫興建完成尚未啟用之鶯歌鎮立托兒所，趁無人
    在場之際，侵入其內徒手竊取鶯歌鎮公所所有之電器箱鐵蓋
    5 片，得手後以上開機車載運駛離現場；並於同日上午7 時
    55分許，甫騎乘前揭機車自上開托兒所園區○○○○道外出
    出至臺北縣鶯歌鎮○○路338 巷旁時，因形跡可疑為警查獲
    ，並在該機車腳踏板上查獲上開鐵蓋5 片。
二、案經臺北縣政府警察局三峽分局報請臺灣板橋地方法院檢察
    署檢察官偵查後聲請簡易判決處刑。
    理  由
一、訊據被告甲○○固坦承其本人確於前揭時地騎乘車牌號碼為
    MDP-477 號重型機車，載運電器箱鐵蓋5 片，而為警查獲等
    情，惟矢口否認有檢察官所指之竊盜犯行；辯稱：我是在臺
    北縣鶯歌鎮○○路338 巷旁之鶯歌鎮立托兒所旁邊空地的垃
    圾堆撿到上開電器箱鐵蓋5 片，現場有很多可以當廢鐵賣的
    鐵片，我只有撿而已，沒有進去偷云云。惟查，被告前揭竊
    盜犯行有下列事證可資證明：
    (一)證人乙○○於本院審理中證稱：我是臺北縣鶯歌鎮公所建
      設課土木技士，本件偵查卷照片所示之鐵板5 片（96年度
      偵字第1727號第20頁），當初是湖山派出所的員警通知我
      們到場辨識，那是我們鎮公所興建在大湖路托兒所的電源
      箱鐵蓋，這些鐵蓋原本裝在托兒所內部的各樓層牆壁上的
      電源箱；電源箱蓋不只5 個，但因為之前有失竊，所以不
      確定本案的5 片電源箱蓋原本是裝在哪一樓。本案被竊的
      電源箱蓋5 片都是新裝好的，已經驗收，但尚未啟用，是
      由鎮公所管理的等語明確（見本院簡上字卷第36-37 頁）
      。
    (二)證人張家和於本院審理中證稱：我是三峽分局湖山派出所
      的員警，96年1 月5 日早上7 時55分我騎車要去上班時，
      經過托兒所，看見被告甲○○從托兒所那邊的上坡騎車下
      來，車上載了5 片鐵板，我就先把被告攔下來出示證件，
      請被告跟我回派出所一趟；我們派出所與托兒所只有3 分
      鐘車程。被告到派出所前突然想要跑，我就騎車擋在被告
      前面，將被告帶進去派出所裡面，問被告為何從托兒所那
      邊出來並帶著鐵片？為何要跑？被告說他一時緊張，說他
      昨天晚上就住在托兒所那邊，早上起來發現鐵片放在空地
      ，就撿起來要拿去賣，被告一直強調那些鐵片是在托兒所
      旁邊的空地撿的。後來我們有帶被告去失竊的地點查看，
      被告去現場沒有說什麼，只是強調那些東西是他在托兒所
      與老人安養中心之間的草地上撿的。托兒所和老人安養中
      心都屬於公所的財產，托兒所的大門是在大湖路338 巷上
      ，老人安養中心的大門是在大湖路上，托兒所及老人安養
      中心是一個園區，我最初看到被告是從園區○○○○○道
      出來的。上開園區平常很少有人在那裡活動，只有小朋友
      會去那裡遊玩，且托兒所及安養中心都還沒啟用等語明確
      （見本院簡上字卷第38-39 頁）。
    (三)被告雖辯稱扣案之電器箱鐵蓋5 片，係其在鶯歌鎮立托兒
      所旁空地上撿拾，準備拿去賣云云。惟上開鐵蓋5 片，係
      鶯歌鎮立托兒所內樓梯間電器箱之鐵蓋，都是新裝好的，
      且已驗收過等情，業據證人乙○○證述明確如前；且上開
      鶯歌鎮立托兒所、老人安養中心係自成一個園區，尚未啟
      用，平常很少有人在那兒活動，案發當時係被告1 人自園
      區○○○○道騎車載運系爭鐵板5 片往外至臺北縣鶯歌鎮
      ○○路338 巷，因形跡可疑為警攔查等情，亦據證人張家
      和證述明確，業見前述。衡諸鶯歌鎮立托兒所甫興建完成
      ，尚未啟用，上開電器箱鐵蓋係全新且重量不輕，豈會有
      人大費周張侵入其內拔取後，再搬運至托兒所旁邊之空地
      棄置？而任由被告於清晨7 、8 時許，至鮮少有人活動之
      案發地點，撿拾後搬運離開現場之理？是被告前開所辯顯
      然不合常理，不足採信。
    (四)此外，並有臺北縣政府警察局三峽分局扣押筆錄、扣押物
      品目錄表、贓物認領保管單各1 紙及照片10幀附卷可查（
      見上開偵查卷第7-20頁）。
    (五)綜上所述，本件事證明確，被告竊盜犯行堪以認定。
三、核被告甲○○所為，係犯刑法第320 條第1 項之竊盜罪。原
    審以被告甲○○所犯竊盜罪事證明確，予以論罪科刑，固非
    無見，惟中華民國九十六年罪犯減刑條例業於96年7 月4 日
    制定公布，自96年7 月16日起施行，被告前開犯行之犯罪時
    間係在96年4 月24日前，合於減刑要件，原審未及審酌適用
    ，即有未洽。被告上訴否認犯罪，雖無可採，惟原審判決既
    有上開可議之處，自應由本院予以撤銷改判。爰審酌被告貪
    圖小利，竊取財物，其犯罪之動機、目的、手段均非可取，
    竊取之財物數量尚非甚鉅，及其犯罪後猶飾詞否認犯行，並
    無悔意之犯後態度等一切情狀，量處如主文第2 項所示之宣
    告刑，並諭知易科罰金之折算標準，以示懲儆。又本件被告
    林柏奇犯罪時間，係在96年4 月24日前，合於減刑要件，應
    依中華民國九十六年罪犯減刑條例減其刑為二分之一，並諭
    知易科罰金之折算標準。
四、本件被告經合法傳喚無正當理由未於審判期日到庭，有送達
    證書在卷可稽，爰依刑事訴訟法第371 條規定，不待其陳述
    ，逕行判決。
據上論斷，應依刑事訴訟第455 條之1 第1 項、第3 項、第369
條第1 項前段、第371 條、第299 條第1 項前段，刑法第320 條
第1 項、第41條第1 項前段，刑法施行法第1 條之1 第1 項、第
2 項，中華民國九十六年罪犯減刑條例第2 條第1 項第3 款、第
7 條、第9 條，判決如主文。
本案經檢察官陳旻源到庭執行職務。
中　　華　　民　　國　　96　　年　　9 　　月　　28　　日
              刑事第十三庭  審判長法  官  李麗珠
                                  法  官  朱嘉川
                                  法  官  許映鈞
上列正本證明與原本無異。
不得上訴。
                                  書記官  范煥堂
中　　華　　民　　國　　96　　年　　9 　　月　　28　　日
附錄本判決論罪法條：
刑法第320條
意圖為自己或第 3 人不法之所有，而竊取他人之動產者，為竊盜
罪，處五年以下有期徒刑、拘役或五百元以下罰金。
意圖為自己或第 3 人不法之利益，而竊佔他人之不動產者，依前
項之規定處斷。
前二項之未遂犯罰之。
